Inventaris van het archief van het Algemeen College van Toezicht, Bijstand en Advies voor het Rijks Tucht- en Opvoedingswezen, (1901) 1903-1955
Nationaal Archief, Den Haag
- STUKKEN VAN ALGEMENE AARD, A
  - Notulen, I.
    - Klappers op de notulen van de algemene vergaderingen, 1903-1935; 48-49; 2 deeltjes
      Gedrukt
      - 1903-1928, 48
      - 1929-1935, 49
      - 1938-1940, ---
        Zie bij inv.nrs. 50-53
  - Jaarverslagen, II.
    - Jaarverslagen, 1937-1940; 50-53; 4 deeltjes
      Gestencild.
      De inventarisnummers 51-53 bevatten als bijlage een klapper op de notulen.
      - 1937, 50
      - 1938, 51
      - 1939, 52
      - 1940, 53
  - Mededelingen, III.
    - Mededelingen van de voorzitter, omtrent de sedert de laatstgehouden vergadering ingekomen en uitgegane stukken, 1906-1917; 54-63; 10 banden
      Gedrukt en gebundeld per vergaderdatum.
      - met klapper vergadering 1906-1907, 54
      - 1908, 55
      - 1909, 56
      - 1910, 57
      - 1911, 58
      - 1912, 59
      - 1913, 60
      - 1914, 61
      - 1915, 62
      - 1916-1917, 63
  - Correspondentie, IV.
    - Ingekomen brieven van verschillende instanties, 1920-1921; 64-76; 13 pakken
      - 1920, januari, 64
      - 1920, februari, 65
      - 1920, maart, 66
      - 1920, mei, 67
      - 1920, juni, 68
      - 1920, juli, 69
      - 1921, februari, 70
      - 1921, maart, 71
      - 1921, juni, 72
      - 1921, juli, 73
      - 1921, augustus, 74
      - 1921, oktober, 75
      - 1921, december, 76
    - Ingekomen brieven van verschillende instanties, 1930-1939; 77-86; 6 pakken, 4 omslagen
      - 1930, 77
      - 1931, 78
      - 1932, 79
      - 1933, 80
      - 1934, 81
      - 1935, 82
      - 1936, 83
      - 1937, 84
      - 1938, 85
      - 1939, 86
    - Ingekomen brieven van verschillende instanties, 1940-1948; 87-95; 2 pakken, 6 omslagen
      - 1940, 87
      - 1941, 88
      - 1942, 89
      - 1943, 90
      - 1944, 91
      - 1945, 92
      - 1946, 93
      - 1947, 94
      - 1948, 95
    - Ingekomen brieven van verschillende instanties, 1950-1955; 96-101; 5 pakken, 1 omslag
      - 1950, 96
      - 1951, 97
      - 1952, 98
      - 1953, 99
      - 1954, 100
      - 1955, 101
    - Doorslagen van uitgegane stukken aan verschillende instanties, 1922-1929; 102-109; 8 omslagen
      - 1922, 102
      - 1923, 103
      - 1924, 104
      - 1925, 105
      - 1926, 106
      - 1927, 107
      - 1928, 108
      - 1929, 109
    - Doorslagen van uitgegane stukken aan verschillende instanties, 1930-1939; 110-119; 10 omslagen
      - 1930, 110
      - 1931, 111
      - 1932, 112
      - 1933, 113
      - 1934, 114
      - 1935, 115
      - 1936, 116
      - 1937, 117
      - 1938, 118
      - 1939, 119
    - Doorslagen van uitgegane stukken aan verschillende instanties, 1940-1949; 120-129; 10 omslagen
      - 1940, 120
      - 1941, 121
      - 1942, 122
      - 1943, 123
      - 1944, 124
      - 1945, 125
      - 1946, 126
      - 1947, 127
      - 1948, 128
      - 1949, 129
    - Doorslagen van uitgegane stukken aan verschillende instanties, 1954-1955; 130-131; 2 omslagen
      - 1954, 130
      - 1955, 131
    - Agenda's van ingekomen en uitgegane stukken, 1934-1955; 132-141; 7 omslagen, 3 delen
      - 1934, 132
      - 1935, 133
      - 1936, 134
      - 1937, 135
      - 1938, 136
      - 1939, 137
      - 1940, 138
      - 1948-18 okt 1949, 139
      - 18 okt 1949-1951, 140
      - 1952-19 apr 1955, 141
    - Circulaire aan de rijksinrichtingen en particuliere inrichtingen, alsmede aan de Commissies van Toezicht, houdende mededeling van opheffing van het College, 18 april 1955; 142; 1 stuk
    - Circulaire van de voorzitter aan de leden, betreffende de opheffing van het College en de vernietiging van de persoonlijke archieven, 18 april 1955; 143; 1 stuk
- STUKKEN VAN BIJZONDERE AARD, B
  - Activiteiten, I.
    - Notulen van de bijzondere vergaderingen, 1917-1950; 144-157; 13 banden, 1 omslag
      De inv.nrs. 79 en 80 zijn gedrukt, de overige nummers zijn gestencild.
      - mei 1917-dec 1917, 144
        (met klapper op persoonsnamen)
      - 1918, 145
        (met klapper op persoonsnamen over 1e halfjaar)
      - 1919-1920, 146
      - 1921-1922, 147
      - 1923-1926, 148
      - 1927-1930, 149
      - 1931-1933, 150
      - 1934-1935, 151
      - 1936-1937, 152
      - 1938-1939, 153
      - 1940-1943, 154
      - 1944-1947, 155
      - 1948-1949, 156
      - 1950, 157; 1 omslag
    - Notulen van de Afdeling voor adviezen betreffende regeringskinderen en tuchtscholieren, 1951-1955; 158-162; 5 omslagen
      - 1951, 158
      - 1952, 159
      - 1953, 160
      - 1954, 161
      - 1955, 162
    - Memorie van antwoord betreffende het wetsontwerp Kinderrecht concepten, 1939; 163-164; 2 pakken
      - 1e versie, 163
      - 2e versie, 164
    - Stukken betreffende het advies van het College aan de Minister van Justitie met betrekking tot het kinderstrafrecht, december 1947; 165; 1 band
  - Financiële administratie, II.
    - Kas-giroboeken van het Algemeen College, 1932-1955; 166-167; 2 delen
      - 1932-nov 1945, 166
      - dec 1945-mrt 1955, 167
    - Stukken betreffende het samenstellen van de Justitiebegrotingen, met betrekking tot het onderdeel Algemeen College, 1947-1955; 168; 1 omslag
- DOCUMENTATIE, C
  - "Verzameling van wetten, besluiten en voorschriften betreffende het Rijks Tucht- en Opvoedingswezen", gedrukte stukken, 1901-1932; 169-176; 8 delen
    - 1901-1905, 169
    - 1906-1909, 170
    - 1910-1914, 171
    - 1915-1919, 172
    - 1920-1922, 173
    - 1923-1925, 174
    - 1926-1928, 175
    - 1929-1932, 176
- Aanvulling (2015), D
  - Stukken betreffende het insturen van staten van verpleegden en bevolking van Rijksopvoedingsgestichten en van de particuliere verzorging van ter beschikking van de regering gestelden, 1906-1909; 177; 1 omslag
  - Stukken betreffende organisatie en uitvoering van voogdijzorg tijdens de Duitse bezetting en kort daarna, met voorstukken, 1944-1949; 178; 1 omslag